Inventaris van het archief van de Staten van Holland en West-Friesland, 1572-1795
Nationaal Archief, Den Haag
- Algemeen, I
  - Indices en repertoria op de gewone en geheime resoluties, C
    - Tweede serie
      - Gedrukte indices op de geheime resoluties., 1653-1751; 316-317; 2 delen
        1782-1784 A-Z 1
        1785-1788 A-Z 1
        1789-1790 A-Z 1
        1791-1795 A-Z 1
        - A-N, 316
          fichenummers 1-8 (blauw)
        - O-Z, 317
          fichenummers 9-16 (blauw)
      - Alfabetische repertoria op de belangrijkste onderwerpen in de resoluties van de Staten van Holland voorkomende., 1653-1665; 1212-1224; 13 delen
        - 1653, 1212
        - 1654, 1213
        - 1655, 1214
        - 1656, 1215
        - 1657, 1216
        - 1658, 1217
        - 1659, 1218
        - 1660, 1219
        - 1661, 1220
        - 1662, 1221
        - 1663, 1222
        - 1664, 1223
        - 1665, 1224
      - Alfabetische repertoria op de belangrijkste onderwerpen voorkomend in de resoluties van de Staten van Holland, concepten., 1653-1700; 5500-5506; 7 delen
        - 1653-1668, 5500
        - 1669-1674; met aanvullingen, 1675-1678, 5501
        - 1675-1680; met aanvullingen, 1675-1680, 5502
          Handschrift niet gelijk aan 5500, 5501.
        - 1681-1686; met aanvullingen, 1685-1686., 5503
        - 1687-1692; met aanvullingen, 1687-1692., 5504
        - 1693-1696; met aanvullingen, 1693-1696., 5505
        - 1697-1700; met aanvullingen, 1697-1700., 5506
      - Alfabetische repertoria op de belangrijkste onderwerpen voorkomend in de resoluties van de Staten van Holland., 1653-1674, 1701-1707; 1225-1225D; 5 delen
        - 1653-1668, net, 1225
        - concept-versie van 1225 met in later tijd vervaardigde tafel., 1225A
          Genummerd 1.
        - 1669-1674, net, 1225B
          Genummerd 2.
        - 1701-1704, net, 1225C
          Genummerd 3.
        - 1705-1707, net, 1225D
          Genummerd 4.
      - Jaarindices op de resoluties van de Staten van Holland., 1664-1669, 1671, 1679, 1767 en 1768; 5507-5522; 16 delen
        - 1664, 5507
        - 1665, 5508
          met aanvullingen
        - 1665, 5509
        - 1666, 5510
        - 1666, 5511
        - 1666, 5512
        - 1667, 5513
        - 1667, 5514
        - 1668, 5515
        - 1668, 5516
        - 1668, 5517
        - 1669, 5518
        - 1671, 5519
        - 1679, 5520
        - 1767, 5521
          met tafel
        - 1768, 5522
  - Ingekomen resoluties van de Staten-Generaal, D
    Zie ook de registers over buitenlandse zaken per land, inv.nrs. 2351-2577. Deze bevatten ook resoluties van de Staten-Generaal.
    De registers van resoluties van de Staten-Generaal die oorspronkelijk deel uitmaakten van het archief van de Staten van Holland, zijn in de vorige eeuw uit dit archief gehaald en - deels - toegevoegd aan het archief van de Staten-Generaal.
    - Geschreven resoluties van de Staten-Generaal, D.1
      - Registers houdende resoluties genomen door de Staten-Generaal in de jaren 1580 en 1581; gelijktijdig afschrift; met inhoudsopgave voorin, 1582., 1580-1582; 1251; 1 deel
        Voorop in inkt de (onleesbare) naam van de schrijver.
      - Register houdende alle resoluties tijdens de Grote Vergadering der Staten-Generaal van 18 jan. tot 20 augustus 1651 genomen; gelijktijdig afschrift., 1280A; 1 deel
        Dit register is het Hollandse exemplaar van deze resoluties.
        Werd in de overdrachtslijst van Jacob Cats als vermist opgegeven; zie de inleiding tot de inventaris van raadpensionaris Jacob Cats.
    - Gedrukte resoluties van de Staten-Generaal, D.2
      - Gedrukte resoluties van de Staten-Generaal., 1692-1795; 5523-5642; 120 delen
        De Staten van Holland kregen exemplaren van alle gedrukte resoluties van de Staten-Generaal.
        Als de resoluties over een jaar in twee delen zijn gedrukt, bevat het eerste deel de periode jan. tot en met juni en het tweede deel juli tot en met dec.
        - 1692, 5523
        - 1693, 5524
        - 1694, 5525
        - 1695, 5526
        - 1696, 5527
        - 1697, 5528
        - 1698, 5529
        - 1699, 5530
        - 1700, 5531
        - 1701, 5532
        - 1702, 5533
        - 1703, 5534
        - 1704, 5535
        - 1705, 5536
        - 1706 I, 5537
        - 1706 II, 5538
        - 1707, 5539
        - 1708, 5540
        - 1709, 5541
        - 1710, 5542
        - 1711, 5543
        - 1712, 5544
        - 1713, 5545
        - 1714 I, 5546
        - 1714 II, 5547
        - 1715, 5548
        - 1716 I, 5549
        - 1716 II, 5550
        - 1717, 5551
        - 1718, 5552
        - 1719, 5553
        - 1720, 5554
        - 1721, 5555
        - 1722 I, 5556
        - 1722 II, 5557
        - 1723 I, 5558
        - 1723 II, 5559
        - 1724, 5560
        - 1725, 5561
        - 1726, 5562
        - 1727, 5563
        - 1728, 5564
        - 1729, 5565
        - 1730, 5566
        - 1731, 5567
        - 1732, 5568
        - 1733, 5569
        - 1734, 5570
        - 1735, 5571
        - 1736, 5572
        - 1737, 5573
        - 1738, 5574
        - 1739, 5575
        - 1740, 5576
        - 1741, 5577
        - 1742, 5578
        - 1743, 5579
        - 1744, 5580
        - 1745, 5581
        - 1746, 5582
        - 1747, 5583
        - 1748, 5584
        - 1749, 5585
        - 1750, 5586
        - 1751, 5587
        - 1752, 5588
        - 1753, 5589
        - 1754, 5590
        - 1755, 5591
        - 1756, 5592
        - 1757, 5593
        - 1758, 5594
        - 1759, 5595
        - 1760, 5596
        - 1761, 5597
        - 1762, 5598
        - 1763, 5599
        - 1764, 5600
        - 1765, 5601
        - 1766, 5602
        - 1767, 5603
        - 1768, 5604
        - 1769, 5605
        - 1770, 5606
        - 1771, 5607
        - 1772, 5608
        - 1773, 5609
        - 1774, 5610
        - 1775, 5611
        - 1776, 5612
        - 1777, 5613
        - 1778, 5614
        - 1779, 5615
        - 1780, 5616
        - 1781 I, 5617
        - 1781 II, 5618
        - 1782, 5619
        - 1783, 5620
        - 1784, 5621
        - 1785 I, 5622
        - 1785 II, 5623
        - 1786 I, 5624
        - 1786 II, 5625
        - 1787 I, 5626
        - 1787 II, 5627
        - 1788 I, 5628
        - 1788 II, 5629
        - 1789, 5630
        - 1790, 5631
        - 1791 I, 5632
        - 1791 II, 5633
        - 1792 I, 5634
        - 1792 II, 5635
        - 1793 I, 5636
        - 1793 II, 5637
        - 1794 I, 5638
        - 1794 II, 5639
        - 1794, 5640
        - 1795 I jan. 1 - juni 30, 5641
        - 1795 II juli 1 - dec. 31, 5642
  - Ingekomen Stukken, E
    Voor een uitleg over de loop van een ingekomen stuk en een specificatie wat in dit archief met een ingekomen stuk bedoeld wordt: zie het schema.
    - Rapport van Paulus Buys aangaande het verhandelde ter vergadering van de Gecommitteerden van de Nader Geünieerde Gewesten te Utrecht op 24 juli 1580 en volgende dagen., 323c; 1 stuk
      Uitgebracht op de dagvaart van 15 augustus 1580.
    - Missiven ingekomen bij de Staten van Holland, 1591 - 1716; 5643; 1 omslag
      Afkomstig van:
      Amsterdam, 24 apr. 1591
      Staten van Zeeland, 5 nov. 1591
      Staten van Zeeland, 1 juli 1616
      Hof van Holland, 12 feb. 1644
      Maurits van Nassau, 25 september 1652
      Coenraad van Beuningen, gezant in Zweden, 22 feb. en 17 mei 1653
      Henri Denijs, 24 mei 1653
      Hollandse gedeputeerden in het admiraliteitscollege in Amsterdam, 19 juni 1654
      Wijbrandt Jansz. Tubalckain en Jan Ghijsbreghtsz. Veerman, 15 juli 1658.
      Staten-Generaal, 2 jan. 1671.
      Directeuren van de Levantse handel en de navigatie in de Middellandse Zee, (1671)
      Jakob van Mierop, 3 aug. 1673
      Diederik van Leyden van Leeuwen, 11 jan. 1680
      Staten-Generaal, 7 dec. 1684
      Lucas Willem baron van Essen, 9 feb. 1684
      Staten-Generaal, 11 apr. 1685
      Staten-Generaal, 11 apr. 1703
      C.W. van Dedem, luitenant-generaal van de infanterie, 10 juni 1704
      Staten-Generaal, 25 jan. 1716
    - Ingekomen adviezen van Gecommitteerde Raden, Rekenkamer der Domeinen en het Hof van Holland, afschriften., 1650 - 1670; div.nrs.; 5 banden
      - 1650-1654, 1830
      - 1656-1657, 1836
      - 1665, 1845
      - 1668-1669, 1864
      - 1670, 1867
    - Stukken ingekomen bij de Staten van Holland; afschriften., 1650-1672; div.nrs.; 36 banden
      - 1653, 1830A
        Bevat:
        Gecommitteerde Raden van het college ter Admiraliteit op de Maze, april 3 – november 18.
        Maarten Harpertsz. Tromp, luitenant-admiraal, januari 16 – augustus 8.
        Jacobus van Wassenaer, heer van Obdam, luitenant-admiraal, november 12 – november 17.
        Witte Cornelis de Witte, vice-admiraal, april 3 – november 13.
        Gecommitteerde Raden van het college ter Admiraliteit in het Noorderkwartier, maart 12 – november 21.
        Het Hof Provinciaal, februari 21 – november 25.
        Raden en meesters van de rekeningen der Domeinen, maart 24 – september 17.
        Staten-Generaal en Raad van State, februari 5 – december 24.
      - 1653, 1831
        Willem van Boreel, ambassadeur-ordinaris in Engeland, aan de koning van Frankrijk, 1652 oktober 5 – 1653 december 26.
        Coenraad van Beuningen, extra-ordinaris gedeputeerde in Zweden, januari 4 – december 23.
        Hieronymus van Beverningk en Willem Nieupoort, extra-ordinaris gedeputeerden in Engeland, juni 27 – december 26.
        Nanning Kaiser, extra-ordinaris gedeputeerde in Denemarken, januari 4 – oktober 8.
        Frederik de Vries, resident in Denemarken, juni 28 – december 27.
        De Witt en Waveren, extra-ordinaris ambassadeurs op de medelandelinge te Lübeck, januari 18 – maart 12.
        Gijsbert Rudolphi en consul van der Houwen, gedeputeerden in Portugal, juli 22 – november 11.
        Wimmenum en Halewijn, gedeputeerden op de conferentie te Mechelen, januari 4 – Maart 20.
      - 1654, 1832
        Gecommitteerde Raden van het college ter Admiraliteit op de Maze, februari 24 – November 17.
        Gecommitteerde Raden van het college ter Admiraliteit te Amsterdam, maart 12 – december 4.
        Gecommitteerde Raden van het college ter Admiraliteit in het Noorderkwartier, maart 7 – september 28.
        Verscheidene missiven, januari 15 – december 26.
        Gecommitteerde Raden in het college van het Noorderkwartier, maart 13 – augustus 28.
        De Hoge Raad en het Hof Provinciaal, januari 11 – december.
        Raden en meesters van de rekeningen der Domeinen, februari 17 – november 28.
        Staten-Generaal en Raad van State, januari 14 – december 9.
      - 1654, 1833
        Willem van Boreel, januari 2 – december 18.
        Coenraad van Beuningen, extra-ordinaris gedeputeerde in Zweden, januari 1 – december 4.
        Hieronymus van Beverningk en Willem Nieupoort, extra-ordinaris ambassadeurs in Engeland, januari 2 – december 24.
        Frederik de Vries, resident in Denemarken, januari 3 – december 1.
      - 1655, 1834
        Gecommitteerde Raden van het college ter Admiraliteit op de Maze, januari 11 – December 20.
        Gecommitteerde Raden van het college ter Admiraliteit te Amsterdam, januari 21 – november 25.
        Gecommitteerde Raden van het college ter Admiraliteit in het Noorderkwartier, maart 12 – november 27.
        Willem van Boreel, ambassadeur in Frankrijk, januari 8 – december 31.
        Verscheidene missiven, februari 2 – december 27.
        Remonstranties en adviezen van de Gecommitteerde Raden van de Staten van Holland en West-Friesland, januari 7 – december 22.
        Nicolaes Heins, resident in Zweden, januari 24 – juli 24.
        De Hoge Raad en het Hof van Holland, januari 4 – december 16.
        Willem Nieupoort, ambassadeur-ordinaris in Engeland, januari 1 – december 31.
        Raden en meesters van de rekeningen der Domeinen, december 15.
        Staten-Generaal en Raad van State, januari 9 – november 22.
        Frederik de Vries, resident in Denemarken, januari 2 – december 11.
      - 1656, 1835
        Gecommitteerde Raden van het college ter Admiraliteit op de Maze, februari 29 – juli 20.
        Gecommitteerde Raden van het college ter Admiraliteit te Amsterdam, maart 9 – april 8.
        Gecommitteerde Raden van het college ter Admiraliteit in het Noorderkwartier, december 20.
        Coenraad van Beuningen, extra-ordinaris ambassadeur in Denemarken, januari 26 – december 27.
        Willem van Boreel, ordinaris ambassadeur in Frankrijk, januari 7 – december 29.
        Verscheidene missiven, januari 10 – december 24.
        Brieven van inschrijving van de Gecommitteerde Raden en leden van de Staten van Holland en West-Friesland, april 12 – december 26.
        De Hoge Raad en het Hof van Holland, april 5 – december 22.
        Willem Nieupoort, extra-ordinaris ambassadeur in Engeland, januari 7 – december 29.
        Raden en meesters van de rekeningen der Domeinen, september 28 – december 7.
        Thomas van Sasburgh, resident te Brussel, augustus 24 – december 28.
        Govert van Slingelandt en Frederik van Dorp, extra-ordinaris ambassadeurs in Zweden en Polen, maart 13 – december 30.
        Staten-Generaal en Raad van State, januari 27 – november 30.
        Frederik de Vries, resident in Denemarken, januari 1 – september 3.
      - 1657, 1837
        Gecommitteerde Raden van het college ter Admiraliteit te Amsterdam, september 14-26.
        Gecommitteerde Raden van het college ter Admiraliteit in het Noorderkwartier, september 29.
        Coenraad van Beuningen, extra-ordinaris ambassadeur in Denemarken, januari 3 – december 30.
        Willem van Boreel, ambassadeur in Frankrijk, januari 5 – december 28.
        Frederik van Dorp, ambassadeur in Zweden, januari 2 – december 31.
        Verscheidene missiven, januari 13 – december 25.
        Gecommitteerde Raden van de Staten van Holland en West-Friesland, januari 17 – december 10.
        De Hoge Raad en Provinciale Raad, april 24 – november 20.
        Brieven van inschrijving van de Gecommitteerde Raden en leden van de Staten van Holland en West-Friesland, januari 31 – december 30.
        Jacob le Maire, resident in Denemarken, oktober 4 – december 30.
        Willem Nieupoort, extra-ordinaris ambassadeur in Engeland, januari 5 – november 12.
        Raden en meesters van de rekeningen der Domeinen, maart 23 – december 1.
        Thomas van Sasburgh, resident te Brussel, januari 4 – december 27.
        Staten-Generaal en Raad van State, februari 22 – september 29.
      - 1658, 1838
        Gecommitteerde Raden van het college ter Admiraliteit in het Noorderkwartier, september 14 – 26.
        Gecommitteerde Raden van het college ter Admiraliteit op de Maze, maart 19
        Gecommitteerde Raden van het college ter Admiraliteit te Amsterdam, oktober 1 – december 31.
        Coenraad van Beuningen, extra-ordinaris ambassadeur in Denemarken, januari 6 – augustus 17.
        Willem van Boreel, ambassadeur ordinaris in Frankrijk, januari 4 – december 30.
        Brieven van inschrijving van de Gecommitteerde Raden en leden van de Staten van Holland en West-Friesland, februari 2 – december 28.
        Frederik van Dorp, extra-ordinaris ambassadeur in Zweden, januari 3 – oktober 26.
        Gecommitteerde Raden aan de Staten van Holland en West-Friesland, maart 19 – november 26.
        De Hoge Raad en het Hof van Holland, april 4 – december 11.
        Jacob le Maire, resident in Denemarken, januari 5 – augustus 22.
        Willem Nieupoort, ambassadeur in Engeland, augustus 2 – december 27.
        Raden en meesters van de rekeningen der Domeinen, maart 21 – september 12.
        Staten-Generaal en Raad van State, januari 9 – december 23.
        Thomas van Sasburgh, resident te Brussel, januari 7 – december 30.
        Verscheidene missiven, januari 23 – december 29.
      - 1659, 1839
        Gecommitteerde Raden van het college ter Admiraliteit op de Maze, januari 2 – november 28.
        Gecommitteerde Raden van het college ter Admiraliteit te Amsterdam, januari 31 – december 13.
        Gecommitteerde Raden van het college ter Admiraliteit in het Noorderkwartier, januari 3 – oktober 7.
        Willem van Boreel, ambassadeur ordinaris in Frankrijk, januari 3 – december 26.
        Verscheidene missiven, januari 1 – december 24.
        Gecommitteerde Raden aan de Staten van Holland en West-Friesland, januari 16 – december 5.
        De Hoge Raad en het Hof van Holland, januari 17 – december 10.
        Johan van Honert, extra-ordinaris envoyé in Polen, mei 9 – december 24.
        Jacob le Maire, resident in Denemarken, november 13 – december 29.
      - 1659, 1840
        Willem Nieupoort, ambassadeur in Engeland, januari 3 – december 26.
        Raden en meesters van de rekeningen der Domeinen, maart 17.
        Govert van Slingelandt en Pieter Vogelsangk, extra-ordinaris gedeputeerden in Zweden en Denemarken, mei 22 – december 22.
        Thomas van Sasburgh, resident te Brussel, januari 4 – december 24.
        Staten-Generaal en Raad van State, februari 14 – november 22.
      - 1660, 1841
        Gecommitteerde Raden van het college ter Admiraliteit op de Maze, juli 22 – november 29.
        Gecommitteerde Raden van het college ter Admiraliteit te Amsterdam, mei 5 – september 28.
        Coenraad van Beuningen en Willem van Boreel, extra-ordinaris en ordinaris ambassadeurs in Frankrijk, januari 3 – december 31.
        Lodewijk van Nassau, heer van Beverweert en Simon van Hoorn, extra-ordinaris ambassadeurs in Frankrijk, juli 9 – december 31.
        Verscheidene missiven, januari 10 – december 20.
        Gecommitteerde Raden aan de Staten van Holland en West-Friesland, februari 18 – november 30.
        De Hoge Raad en het Hof van Holland en het Provinciaal Hof, februari 12 – december 10.
        Johan van Honert, extra-ordinaris envoyé in Polen, januari 7 – mei 12.
        Johan van Merode, ambassadeur in Spanje, november 11 – december 29.
        Jacob le Maire, resident in Denemarken, januari 1 – december 25.
        Willem Nieupoort, ambassadeur in Engeland, januari 2 – juni 4.
        Nicolaes Hoboken, secretaris van de ambassadeur in Engeland, juli 30 – september 17.
        Raden en meesters van de rekeningen der Domeinen, april 28 – oktober 25.
        Thomas van Sasburgh, resident te Brussel, januari 7 – december 25.
        Govert van Slingelandt en Pieter Vogelsangk, extra-ordinaris gedeputeerden in Zweden en Denemarken, januari 1 – december 25.
        Staten-Generaal en Raad van State, februari 25 – november 19.
      - 1661, 1842
        Gecommitteerde Raden van het college ter Admiraliteit op de Maze, april 5 – juli 24.
        Gecommitteerde Raden van het college ter Admiraliteit in het Noorderkwartier, maart 3 – juli 25.
        Coenraad van Beuningen en Willem van Boreel, extra-ordinaris en ordinaris ambassadeurs in Frankrijk, januari 7 – december 29.
        Lodewijk van Nassau, heer van Beverweert, en Simon van Hoorn, extra-ordinaris ambassadeurs in Engeland, januari 7 – december 30.
        Verscheidene missiven, 1660 december 27 – 1661 december 19.
        Gecommitteerde Raden aan de Staten van Holland en West-Friesland, 1660 november 2 – 1661 november 30.
        De Hoge Raad en het Hof van Holland, februari 26 – oktober 31.
        Nicolaes Heins, resident te Zweden, juni 8 – december 3.
        Johan van Merode, extra-ordinaris ambassadeur in Spanje, januari 7 – juli 1.
        Jacob le Maire, resident te Denemarken, januari 1 – december 17.
        Raden en meesters van de rekeningen der Domeinen, februari 18 – september 2.
        Hendrik van Rheede, resident in Spanje, mei 25 – december 21.
        Staten-Generaal en Raad van State, februari 16 – november 1.
        Thomas van Sasburgh, resident te Brussel, januari 5 – december 28.
        Pieter Vogelsangk, extra-ordinaris gedeputeerde in Denemarken, 1660 december 22 – 1661 mei 19.
      - 1662, 1843
        Gecommitteerde Raden van het college ter Admiraliteit op de Maze, maart 1.
        Gecommitteerde Raden van het college ter Admiraliteit te Amsterdam, oktober 1.
        Lodewijk van Nassau, heer van Beverweert, en Simon van Hoorn, extra-ordinaris ambassadeurs in Engeland, januari 6 – december 15.
        Coenraad van Beuningen en Willem van Boreel, extra-ordinaris en ordinaris ambassadeurs in Frankrijk, januari 5 – december 29.
        Gecommitteerde Raden in het Noorderkwartier, maart 24 – december 14.
        De Hoge Raad en het Hof van Holland, juli 14 – december 1.
        Nicolaes Heins, resident in Zweden, januari 4 – december 26.
        Jacob le Maire, resident in Denemarken, januari 3 – december 19.
        Raden en meesters van de rekeningen der Domeinen, juli 20 – december 8.
        Staten-Generaal en Raad van State, februari 11 – december 1.
        Thomas van Sasburgh, resident te Brussel, januari 1 – december 31.
        Verscheidene missiven, januari 4 – december 25.
      - 1663, 1844
        Gecommitteerde Raden van het college ter Admiraliteit op de Maze, mei 2 – oktober 5.
        Gecommitteerde Raden van het college ter Admiraliteit te Amsterdam, maart 30 – september 1.
        Willem van Boreel, ambassadeur in Frankrijk, januari 12 – december 28.
        Pieter Cunaeus, secretaris in Engeland, januari 6 – december 18.
        Gecommitteerde Raden aan de Staten van Holland en West-Friesland, februari 24 – december 1.
        De Hoge Raad en het Hof van Holland, januari 19 – december 5.
        Nicolaes Heins, resident in Zweden, januari 4 – december 12.
        Jacob le Maire, resident in Denemarken, januari 13 – december 29.
        Raden en meesters van de rekeningen der Domeinen, september 21.
        Staten-Generaal en Raad van State, maart 7 – november 16.
        Thomas van Sasburgh, resident te Brussel, januari 10 – december 30.
        Verscheidene missiven, januari 2 – december 23.
      - 1664, 1846
        Gecommitteerde Raden van het college ter Admiraliteit op de Maze en in Zeeland, mei 4 – december 8.
        Gecommitteerde Raden van het college ter Admiraliteit te Amsterdam, januari 1 – oktober 9.
        Gecommitteerde Raden van het college ter Admiraliteit in het Noorderkwartier, mei 9 – november 6.
        Verscheidene missiven I, maart 26.
        Willem van Boreel, ambassadeur in Frankrijk, januari 4 – december 12.
        Coenraad van Beuningen, extra-ordinaris ambassadeur in Frankrijk, december 9-26.
        Verscheidene missiven II, maart 23 – december 17.
        Verscheidene missiven III, april 3 – augustus 2.
        Verscheidene missiven IV, juli 30 – november 26.
        Verscheidene missiven V, februari 5.
        Gecommitteerde Raden aan de Staten van Holland en West-Friesland, maart 15 – november 29.
        Michiel van Gogh, ambassadeur en Pieter Cunaeus, secretaris in Engeland, januari 4 – december 29.
      - 1664, 1847
        Verscheidene missiven VI, maart 18 – november 16.
        De Hoge Raad en het Hof van Holland, maart 19 – december 1.
        Nicolaes Heins, resident in Zweden, januari 1 – december 31.
        Verscheidene missiven VII, januari 5 – oktober 1.
        Jacob le Maire, resident in Denemarken, januari 8 – december 27.
        Verscheidene missiven VIII, februari 19 – augustus 19.
        Verscheidene missiven IX, mei 27 – november 30.
        Verscheidene missiven X, november 7-13.
        Raden en meesters van de rekeningen der Domeinen, maart 3 – december 11.
        Hendrik van Rheede van Renswoude, ambassadeur in Spanje, januari 2 – december 31.
        Verscheidene missiven XI, mei 2 – augustus 10.
        Verscheidene missiven XII, maart 28 – november 12.
        Staten-Generaal en Raad van State, januari 4 – december 29.
        Thomas van Sasburgh, resident te Brussel, januari 9 – december 24.
        Verscheidene missiven XIII, maart 25 – november 30.
        Verscheidene missiven XIV, januari 30 – december 20.
      - 1665, 1848